臺灣彰化地方法院刑事判決　　　　　　　 96年度易字第866號
公　訴　人　臺灣彰化地方法院檢察署檢察官
被　　　告　戊○○
　　　　　　　　　　（另案於臺灣彰化監獄執行中）
上列被告因竊盜案件，經檢察官提起公訴（96年度偵字第3076、
3241、3594號），本院依簡式審判程序判決如下：
    主    文
戊○○犯如附表所示之罪，各處如附表所示之刑。應執行有期徒
壹年伍月。
    犯罪事實及理由
一、犯罪事實：
  (一)戊○○曾因違反毒品危害防制條例案件，經本院以93年度訴
    字第1177號判決判處有期徒刑9 月確定，已於民國94年9 月
    19日縮刑期滿執行完畢；又因竊盜案件，經本院以95年度簡
    字第360 號判決判處有期徒刑5 月確定（正在執行中）。猶
    不知悔改，仍基於意圖為自己不法所有之個別犯意，自96年
    2 月初某日起，分別於附表所示之時間，在彰化縣鹿港鎮如
    附表所示之地點，以附表所示之方式，竊取如附表所示己○○等人所有如附表所示之水電鐵製彎頭等財物（詳細犯罪時
    間、地點、被害人、犯罪方式、竊盜財物，均詳如附表所示
    ）。
  (二)嗣因甲○○報警並提供住處監視器錄影畫面供警方調查，經
    員警依監視器錄影畫面顯示之人，通知戊○○於96年3 月6
    日到警局說明而查獲如附表編號6之犯行。
  (三)另因警方於執行查贓勤務時，發覺有「阿忠」之人於96年2
    月28日賣予大裕資源回收場之鐵片來源可疑，乃於96年3 月
    14日因另案（施用毒品案件）拘提戊○○時，併予調查而查
    獲如附表編號5 之犯行。
  (四)又戊○○於同上時間（即96年3 月14日）因另案為警拘提時
    ，就如附表編號1 至4 所示竊盜犯行，於未被有偵查犯罪職
    權之機關或公務員發覺前，即主動向員警陳明此部分之犯罪
    事實並帶同員警至犯罪現場查證，自首而接受裁判。
二、被告戊○○於準備程序中，均就前揭犯罪事實為有罪之陳述
    ，且所犯係死刑、無期徒刑、最輕本刑為3 年以上有期徒刑
    以外之罪，經本院依刑事訴訟法第273 條之1 第1 項之規定
    改行簡式審判程序。
三、認定上開犯罪事實之證據：
  (一)被告戊○○於警詢、偵查及本院審理中之自白。
  (二)證人即被害人己○○、丁○○、庚○○、乙○○、甲○○、
    丙○○警詢之證述。
  (三)現場指認及查獲照片11張。
  (四)監視器錄影畫面翻拍照片2張。
四、論罪科刑之理由：
  (一)核被告戊○○所為如附表編號1 至5 所示之犯行，均係犯刑
    法第320 條第1 項普通竊盜罪；所為如附表編號6 所示之犯
    行，係犯刑法第321 條第1 項第1 款之於夜間侵入住宅竊盜
    罪。
  (二)公訴人起訴書雖認附表編號6 所示犯行係犯刑法第320 條第
    1 項之普通竊盜罪，惟本件竊盜之地點為被害人甲○○所居
    住住宅一樓充作食品加工廠使用之空間，與住宅相通，為住
    家之一部分乙節，除為被告所承認外（參本院審判筆錄第4
    頁），復經證人即被害人甲○○於警詢時證述明確（參96年
    度偵字第3594號卷第7 、8 頁），並有監視器錄影畫面翻拍
    照片2 張附卷可佐，則該竊盜地點為住宅，已堪確定；而被
    告竊盜之時間為晚上10時許，已為夜間亦無可疑，是被告此
    部分之犯行，既已該當於刑法第321 條第1 項第1 款於夜間
    侵入住宅竊盜之構成要件，自應以該罪相繩，公訴人起訴書
    認僅構成普通竊盜罪云云，容有誤會，惟此部分業經蒞庭檢
    察官於本院審理時當庭更正起訴法條為刑法第321 條第1 項
    第1 款之加重竊盜罪，是本院無庸再為法條之變更，附此敘
    明。
  (三)被告所犯上開普通竊盜5 罪及1 件加重竊盜罪，犯意個別，
    應分論併罰。
  (四)查被告前因違反毒品危害防制條例案件，經本院以93年度訴
    字第1177號判決判處有期徒刑9 月確定，已於94年9 月19日
    縮刑期滿執行完畢，有臺灣高等法院被告前案紀錄表1 份附
    卷可憑，其受此有期徒刑執行完畢後，5 年以內故意再犯有
    期徒刑以上之罪，均為累犯，均應依法加重其刑。
  (五)末查被告就附表編號1 至4 所示之竊盜犯行，於未被有偵查
    犯罪職權之機關或公務員發覺前，即主動向員警陳明此部分
    之犯罪事實並帶同員警至犯罪現場查證，自首而接受裁判，
    有卷附被害人己○○、丁○○、庚○○、乙○○之警詢筆錄
    （證稱均未報案）、查證照片及被告於警詢及本院審判時之
    供述可佐，爰對此部分之竊盜犯行均依刑法第62條前段規定
    減輕其刑，並依法先加後減之。
  (六)爰審酌被告前有毒品及竊盜前科，素行不良，有上開前案紀
    錄表在卷可憑，仍不知悔改，且年輕力壯，不思正當工作，
    僅因缺錢花用，即屢犯本案竊盜犯行，造成被害人之損害，
    再參酌各次竊盜所得財物、被告犯罪手段及自警偵訊起迄本
    院審理中均坦承犯行，且多數犯行係自首而查獲，犯後態度
    尚可等一切情狀，分別量處如附表所示之刑，並定其應執行
    刑如主文。
五、應依刑事訴訟法第273 條之1 、第299 條第1 項前段、第31
    0 條之2 、第454 條第1 項，刑法第320 條第1 項、第321
    條第1 項第1 款、第47條第1 項、第62條前段、第51條第5
    款，刑法施行法第1 條之1 第1 項、第2 項前段，判決如主
    文。
本案經檢察官高如應到庭執行職務。
中　　華　　民　　國　　96　　年　　6 　　月　　29  　日
                    刑事第四庭  法  官  吳永梁
以上正本證明與原本無異。
如不服本判決，應於判決送達後10日內，向本院提出上訴狀（ 須
附繕本 ）。
告訴人或被害人對於判決如有不服具備理由請求檢察官上訴者，
其上訴期間之計算係以檢察官收受判決正本之日期為準。
中　　華　　民　　國　　96　　年　　7　　 月　　 3　　日
                                書記官  陳美敏
附表：（時間-民國）
┌──┬─────┬───────────┬──────┬───────┬───┬─────────┐
│編號│ 犯罪時間 │      犯罪地點        │  犯罪方式  │   竊盜財物   │被害人│    所處罪刑      │
├──┼─────┼───────────┼──────┼───────┼───┼─────────┤
│1   │96年2 月初│彰化縣鹿港鎮東石里鹿西│徒手搬取    │鐵製彎頭4-5個 │己○○│戊○○竊盜，累犯，│
│    │某日凌晨1 │路308 號前之車牌號碼  │            │（價值約新臺幣│      │處有期徒刑月。  │
│    │、2時許   │QS-5256號自用小貨車上 │            │（下同）100元 │      │                  │
│    │          │                      │            │）            │      │                  │
├──┼─────┼───────────┼──────┼───────┼───┼─────────┤
│2   │96年2 月19│彰化縣鹿港鎮○○街58號│徒手搬取    │水龍頭3-4 個（│乙○○│戊○○竊盜，累犯，│
│    │日凌晨1 、│後方之房屋新建工程工地│            │價值約600 元）│      │處有期徒刑月。  │
│    │2 時許    │                      │            │              │      │                  │
├──┼─────┼───────────┼──────┼───────┼───┼─────────┤
│3   │96年2 月中│彰化縣鹿港鎮彰濱工業區│徒手搬取    │鐵架3-4 個（價│丁○○│戊○○竊盜，累犯，│
│    │旬某日凌晨│吉安路與鹿工路口之土木│            │值約3,000元） │      │處有期徒刑月。  │
│    │1、2時許  │工程工地              │            │              │      │                  │
│    │          │                      │            │              │      │                  │
├──┼─────┼───────────┼──────┼───────┼───┼─────────┤
│4   │96年2 月19│彰化縣鹿港鎮○○路與永│徒手搬取    │鋼筋4-5條（價 │庚○○│戊○○竊盜，累犯，│
│    │日凌晨1 、│安二路口（金玉滿堂第一│            │值約5-600元） │      │處有期徒刑月。  │
│    │2 時許    │期新建房屋工程工地，起│            │              │      │                  │
│    │          │訴書誤載TP9-022 號機車│            │              │      │                  │
│    │          │置物箱）              │            │              │      │                  │
├──┼─────┼───────────┼──────┼───────┼───┼─────────┤
│5   │95年2 月28│彰化縣鹿港鎮○○街123 │徒手搬取    │鐵片約100多公 │丙○○│戊○○竊盜，累犯，│
│    │日中午12時│號沖床工廠後方        │            │斤（價值約2,00│      │處有期徒刑肆月。  │
│    │許        │                      │            │0多元）       │      │                  │
├──┼─────┼───────────┼──────┼───────┼───┼─────────┤
│6   │96年3 月4 │彰化縣鹿港鎮洛津里公園│自未關上之大│硬幣1,400元   │甲○○│戊○○於夜間侵入住│
│    │日晚上10時│二路13號之住宅1 樓（充│門走進住宅1 │              │      │宅竊盜，累犯，處有│
│    │許        │作工廠使用）          │樓後，徒手竊│              │      │期徒刑柒月。      │
│    │          │                      │取          │              │      │                  │
└──┴─────┴───────────┴──────┴───────┴───┴─────────┘
附錄本案論罪科刑法條全文：
中華民國刑法第320條
意圖為自己或第三人不法之所有，而竊取他人之動產者，為竊盜
罪，處 5 年以下有期徒刑、拘役或 5 百元以下罰金。
意圖為自己或第三人不法之利益，而竊佔他人之不動產者，依前
項之規定處斷。
前二項之未遂犯罰之。
中華民國刑法第321條
犯竊盜罪而有左列情形之一者，處 6 月以上、 5 年以下有期徒
刑：
一  於夜間侵入住宅或有人居住之建築物、船艦或隱匿其內而犯
    之者。
二  毀越門扇、牆垣或其他安全設備而犯之者。
三  攜帶兇器而犯之者。
四  結夥三人以上而犯之者。
五  乘火災、水災或其他災害之際而犯之者。
六  在車站或埠頭而犯之者。
前項之未遂犯罰之。
